臺灣臺南地方法院刑事判決
                                    109年度交訴字第161號
公  訴  人  臺灣臺南地方檢察署檢察官
被      告  陳俊宏  


上列被告因過失致死案件，經檢察官提起公訴（109年度營偵字
第21號），被告就犯罪事實為有罪之陳述，經本院合議庭裁定由
受命法官獨任進行簡式審判程序，判決如下：
    主  文
陳俊宏犯過失致死罪，處有期徒刑拾月。緩刑參年。
    事  實
一、陳俊宏於民國108年11月14日下午6時50分許，駕駛車牌號碼
    000-0000號自用小客車，沿臺南市將軍區南21線速限50公里
    之內側快車道由北往南方向行駛至同路段南向2.9公里巷口
    前時，本應注意汽車行駛時，行車速度，應依速限標誌或標
    線之規定，且應注意車前狀況隨時採取必要措施，汽車行近
    未劃設行人穿越道之交岔路口，遇有行人穿越道路時，無論
    有無交通指揮人員指揮或號誌指示，均應暫停讓行人先行通
    過等情，而依當時天候晴、夜間無照明、柏油路面乾燥、無
    缺陷、無障礙物、視距復屬良好，客觀上並無不能注意之情
    事，竟疏未注意及此，未注意車前狀況、減速慢行，而仍貿
    然以時速超過60公里之速度前行而欲穿越上開路口，適有行
    人戴福得於上開路口徒步由西往東方向穿越南21線，而遭陳
    俊宏駕駛之上開自用小客車撞擊後拖行，致戴福得受有頭胸
    部鈍傷併右下肢骨折、顱腦損傷之傷害而當場死亡。
二、案經戴福得之配偶戴張銀珠提起告訴及由臺灣臺南地方檢察
    署(下稱臺南地檢署)檢察官相驗後自動檢舉偵查起訴。
    理  由
一、本件係經被告陳俊宏於準備程序當庭表示認罪，而經本院裁
    定以簡式審判程序加以審理，則依據刑事訴訟法第273條之2
    、同法第159條第2項之規定，不適用傳聞法則有關限制證據
    能力之相關規定，合先敘明。
二、本件事實認定部分：
(一)訊據被告對於上揭犯罪事實坦承不諱，並據被害人戴福得之
    配偶戴張銀珠指訴在卷（見本案相驗卷第15至17、91至95頁
    ），復有道路交通事故現場圖、道路交通事故調查報告表㈠
    、㈡、現場照片42張、臺南地檢署相驗屍體證明書、臺南地
    檢署檢驗報告書、相驗照片14張、臺南市政府警察局現場勘
    察採證報告、學甲分局轄內戴福得車禍死亡案暨採證照片98
    張、臺南市政府警察局108年12月12日南市警鑑字第1080622
    374號鑑定書1份附卷可稽（見相驗卷35至39、43至83、97、
    105至112、119至131頁、營偵字卷第19至75、85至87頁）。
    是被告於上揭時、地駕駛自用小客車與被害人戴福得發生碰
    撞，致被害人受有上揭傷害不治死亡之事實，堪以認定。
(二)按汽車行駛時，駕駛人應注意車前狀況，並隨時採取必要之
    安全措施；行車速度，依速限標誌或標線之規定，無速限標
    誌或標線者，行車時速不得超過50公里；汽車行近未劃設行
    人穿越道之交岔路口，遇有行人穿越道路時，無論有無交通
    指揮人員指揮或號誌指示，均應暫停讓行人先行通過，道路
    交通安全規則第94條第3項、第93條第1項前段、第103條第3
    項分別定有明文。被告為自用小客車汽車駕駛人，領有合格
    之駕駛執照(見相驗卷第31頁所附證號查詢汽車駕駛人)，自
    應知悉上開規定，並注意及此。又本件事故發生當時天候晴
    、路面鋪裝柏油乾燥、無缺陷、無障礙物、雖夜間無照明但
    視距良好，且該路段速限為50公里等情，有上揭道路交通事
    故調查報告表㈠及現場照片42張在卷足佐（見相驗卷第37、4
    3至83頁），可見被告並無不能注意之情事。然被告卻疏未
    注意上揭道路交通安全規則，於前揭時、地駕駛上開自用小
    客車，沿將軍區南21線速限50公里之內側快車道由北往南方
    向行駛至肇事路口時，在未注意意車前狀況、未減速慢行之
    情況下，而仍貿然以超過該路段速限50公里之速度前行而欲
    穿越上開路口，致與被害人發生碰撞而肇事，並致被害人受
    有前開傷害，送醫仍不治死亡。故被告於本件車禍之發生，
    顯有過失。
(三)另本件經臺南地檢署檢察官送請臺南市車輛行車事故鑑定委
    員會鑑定，鑑定結果則認：被告駕駛自小客車，超速行駛，
    行經未劃設行人穿越道之交岔路口，未暫停讓行人先行通過
    ，為肇事原因等情，此有該委員會南鑑0000000案鑑定意見
    書1份存卷可憑（見營偵字卷第99至100頁），益證被告確有
    前揭過失駕駛行為無訛。又被害人係因本件車禍死亡，已如
    前述，則被害人之死亡與被告之過失行為間，即有相當因果
    關係。
(四)至被告一再辯稱：不知被害人為何通過該處，被害人突然跑
    出來云云，然查害人戴福得案發時已80歲，其行走穿越肇事
    路口，衡情應不至於為橫衝直撞之急速通過，導致被告全無
    反應時間。況且，被告是行駛在內側車道，被害人自路緣起
    步穿越道路外側車道至內側車道，亦需相當時間，倘被告不
    超速行駛、注意車前狀況，應可注意到有行人要通過該處，
    然被告卻始終稱其在發生碰撞前均未留意到被害人，導致無
    煞車之情況下撞上，並拖行甚長之距離後該車輛始停止，足
    見被告疏忽上開規定情節非輕，其上開所陳，並不足以對被
    告為有利之認定。
(五)綜上所述，本件被告過失致人於死犯行，事證明確，應予依
    法論科。
三、是核被告所為，係犯刑法第276條之過失致死罪。另被告於
    肇事後，犯罪未被有偵查權之公務員或機關發覺前，即向據
    報到場處理之臺南市政府警察局學甲分局交通分隊警員表明
    其等係肇事車輛之駕駛人而自首，並坦承犯行進而接受裁判
    等情，有臺南市政府警察局學甲分局交通分隊道路交通事故
    肇事人自首情形紀錄表1紙在卷可參（見相驗卷第27頁），
    爰依刑法第62條前段減輕其刑。
四、爰審酌被告駕駛自用小客車，行經平日不熟悉、夜間無照明
    之路段，竟未謹守上開行車規定，超速行駛，不禮讓行人，
    過失肇事致被害人死亡，造成生命喪失而無從彌補之過失情
    節及過失程度，並兼衡被告之將近20年內均無前科之品性(
    見本院卷第63頁臺灣高等法院被告前案紀錄表)，其自述高
    職畢業之智識程度，尚須扶養子女及母親之家庭經濟狀況，
    被告業已與被害人之配偶、子女達成和解，願賠償被害人上
    開家屬共新臺幣62萬元（不含強制險），並已給付完畢，有
    調解筆錄1份在卷可證（見本院卷第67頁），暨被告犯罪後
    坦承犯行之態度等一切情狀，量處如主文所示之刑，以資懲
    儆。
五、末查，被告前之前科僅有於88年間酒駕曾經法院判處拘役30
    日，有臺灣高等法院被告前案紀錄表1份在卷可按，其因一
    時疏失致罹刑章，且業與被害人家屬達成和解並賠償損害，
    已如前述，經此科刑之教訓，已足資警惕，信無再犯之虞，
    本院因認被告所受宣告之刑，以暫不執行為適當，並予宣告
    緩刑3年，以啟自新。
據上論斷，應依刑事訴訟法第299條第1 項前段、第273條之1第1
項，刑法第276條、第62條前段、第74條第1項第1款，判決如主
文。
本案經檢察官吳惠娟提起公訴，檢察官陳擁文到庭執行職務。 
中　　華　　民　　國　　109 　年　　11　　月　　19　　日
                  刑事第二庭  法  官    李音儀
以上正本證明與原本無異。
如不服本判決應於收受本判決後20日內向本院提出上訴書狀，並
應敘述具體理由。其未敘述上訴理由者，應於上訴期間屆滿後20
日內向本院補提理由書狀（均須按他造當事人之人數附繕本）「
切勿逕送上級法院」。 
　　　　　　　　　　　　　　　書記官　　陳怡蓁　　　　　
中　　華　　民　　國　　109 　年　　11　　月　　19　　日
附錄本案論罪科刑法條全文：
刑法第276條：
中華民國刑法第276條
因過失致人於死者，處5年以下有期徒刑、拘役或50萬元以下罰
金。